Eduardo Javier Bray Gutiérrez

PROGRAMADOR · PEDAGOGO · MÚSICO

Macul, R.M. Santiago, Chile

[] (+56) 997-950-576 | ■ejbray@uc.cl | • polirritmico | • eduardo-bray | • ebray187 | ■ @polirritmico | ■ Youtube

Presentación

Tengo estudios técnicos en programación y programación avanzada del Minor en Programación e Informática de la PUC además de estudios sobre la plataforma Arduino.

Poseo experiencia en soporte de sistemas Windows y Linux (mantenimiento, asistencia a usuarios y armado y limpieza de computadores), instalación de cableado UTP, instalación y administración de sistemas Windows NT y Linux (Gentoo Linux), compilación de Kernel, scripts en Bash, creación de RegEx, uso de Gimp, Inkscape para dibujo vectorial, macros en suite ofimáticas como LibreOffice, manejo avanzado de hojas de cálculo (tipo Excel), programación en C, C#, GDscript y Python, desarrollo de plugins y aplicaciones en Python con librerías Qt5, diseño y programación de videojuegos en el entorno opensource Godot, diseño y construcción de controladores MIDI en sistemas Arduino, diagramación de libros en formato ePub y LaTeX, entre otros.

Mi motivación a postular tiene que ver con mi experiencia en colegios trabajando en el área pedagógica principalmente como reemplazo de la asignatura de música y al mismo tiempo, siempre haber sido un acérrimo entusiasta de la tecnología tanto a nivel de hardware como software y diseño. Por lo mismo, mi motivación es a unir estas 2 vocaciones, a encontrar puentes entre estas 2 disciplinas, por asistir en lo posible el proceso educativo desde el soporte tecnológico y a encontrar nuevas soluciones a las dificultades que recientemente se han hecho muy patentes en los últimos tiempos.

Educación

PUC (Pontificia Universidad Católica de Chile)

Santiago, Chile

MAR 2015 - ENE 2016

- LICENCIADO EN EDUCACIÓN
- Profesor de Educación Media en Educación Musical.
- Estudio de seminario en «Estrategias más comunes de aprendizaje musical de los alumnos a través de las TIC».
- · Aprobado con distinción.

PUC (Pontificia Universidad Católica de Chile)

Santiago, Chile

LICENCIADO EN MÚSICA

MAR 2005 - JUL 2014

- Intérprete superior de Percusión.
- Estudios técnicos en programación avanzada del Minor en Programación e Informática.
- Tesorero del Centro de Estudiantes de Música CEEM.

Habilidades

Programación C, Python, C#, C++, Bash, GDScript, RegEx, LaTeX, EPUB, Markdown.

Idiomas Español (nativo) e Inglés (fluído).

Experiencia

DESARROLLADOR FREELANCE

Estudio 6/8 Santiago, Chile

• Director técnico y creativo del videojuego Bakumapu (RPG).

Programación en GDScript bajo el motor open source Godot.

- Programación en Python y librerías PyQT para herramientas internas del desarrollo.
- Diseño de metodologías de trabajo y organización en Kanban bajo plataformas Trello y GitHub.
- Desarrollo bajo TDD.

Confección y diseño de muebles

Santiago, Chile

JUN 2020 - presente

MUEBLISTA

ENE 2018 - presente

• Diseño de muebles y modelación 3D en SketchUp.

Santiago, Chile

Colegio SS.CC. Manquehue

ABR 2015 - DIC 2019

Profesor de Música

- Profesor de la asignatura de Música en el 2.º y 3.º ciclo.
- Profesor del Taller de interpretación III.º y IV.º medio.
- Profesor practicante (2014).

1 DE NOVIEMBRE DE 2021

Colegio Altamira Santiago, Chile

PROFESOR DE MÚSICA MAY 2017 - DIC 2017

· Profesor reemplazante de música

Complejo Educacional Esperanza Santiago, Chile

Profesor de Música MAR 2016 - AGO 2016

- Profesor de Música de los niveles de 5.º a 8.º básico.
- Profesor de taller de orquesta.

Compañía de Teatro La Recogida Santiago, Chile

Músico, Compositor, Luthier e Intérprete.

JUL 2012 - DIC 2014

- Obra «Macrobio el Niño que Salvó al Rio», FONDART 2013.
- Desarrollo de controlador MIDI inalámbrico para samples y efectos en tiempo real.

Clases Particulares Santiago, Chile

Profesor de Batería y Percusión ENE 2009 - presente

- Trabajo de estilos, técnica, apreciación, lectoescritura y teoría entre otros.
- Producción del material en audio, transcripciones, ejercicios y software.

Conservatorio Nacional de Música (CNDM) Santiago, Chile

Profesor de Batería y Percusión

JUL 2011 - AGO 2011 Clases individuales y preparación de presentaciones.

Orquestas, Agrupaciones y Ensambles Varios

Santiago, Chile INTÉRPRETE DE BATERÍA Y PERCUSIÓN ENE 2005 - presente

• Percusionista en la OFU, OSJN, Ensamble de Percusión IMUC, Musicales de la Patoral UC.

· Proyectos independientes y variadas agrupaciones de música popular.

Actividad Extracurricular

B10S (B1t 0n the Security, Underground hacker team)

CORE MEMBER Nov. 2011 - PRESENT

- · Gained expertise in penetration testing areas, especially targeted on web application and software.
- Participated on a lot of hacking competition and won a good award.
- Held several hacking competitions non-profit, just for fun.

WiseGuys (Hacking & Security research group)

S.Korea

S Korea

Jun. 2012 - PRESENT MEMBER

- · Gained expertise in hardware hacking areas from penetration testing on several devices including wireless router, smartphone, CCTV and settop box.
- · Trained wannabe hacker about hacking technique from basic to advanced and ethics for white hackers by hosting annual Hacking Camp.

PoApper (Developers' Network of POSTECH)

Pohang, S.Korea Jun. 2010 - Jun. 2017

CORE MEMBER & PRESIDENT AT 2013

- Reformed the society focusing on software engineering and building network on and off campus.
- · Proposed various marketing and network activities to raise awareness.

PLUS (Laboratory for UNIX Security in POSTECH)

Pohang, S.Korea

Sep. 2010 - Oct. 2011

- Gained expertise in hacking & security areas, especially about internal of operating system based on UNIX and several exploit techniques.
- Participated on several hacking competition and won a good award.
- · Conducted periodic security checks on overall IT system as a member of POSTECH CERT.
- Conducted penetration testing commissioned by national agency and corporation.

MSSA (Management Strategy Club of POSTECH)

Pohang, S.Korea Sep. 2013 - Jun. 2017

- Gained knowledge about several business field like Management, Strategy, Financial and marketing from group study.
- Gained expertise in business strategy areas and inisght for various industry from weekly industry analysis session.

Writing.

MEMBER

A Guide for Developers in Start-up

Facebook Page

Jan. 2015 - PRESENT FOUNDER & WRITER

• Drafted daily news for developers in Korea about IT technologies, issues about start-up.

1 DE NOVIEMBRE DE 2021

AhnLab S.Korea

Oct. 2012 - Jul. 2013

Undergraduate Student Reporter

- Drafted reports about IT trends and Security issues on AhnLab Company magazine.

1 DE NOVIEMBRE DE 2021 3